【裁判字號】    92,易,2736
【裁判日期】    921222
【裁判案由】    竊盜
【裁判全文】
臺灣臺中地方法院刑事判決                        九十二年度易字第二七三六號
    公  訴  人  臺灣臺中地方法院檢察署檢察官
    被      告  甲○○
右列被告因竊盜案件，經檢察官提起公訴（九十二年度偵字第一七二八七號），本院
合議庭裁定依簡式審判程序審理，判決如左：
    主  文
甲○○攜帶兇器竊盜，累犯，處有期徒刑捌月。
    事  實
一、甲○○前於民國九十年間因違反毒品危害防制條例之施用第二級毒品罪，經本院
    以九十年度易字第三一七八號判處有期徒刑五月，如易科罰金，以三百元折算一
    日確定，甫於九十一年九月二日易科罰金執行完畢。詎仍不知警惕言行，於九十
    二年八月六日上午七時許，騎乘向址在臺中市○○○路二三一號一樓之「長弘機
    車租賃行」租賃之車牌號碼ＰＴ九─八五一號重型機車，途經臺中市○區○○路
    二０八號「鄭煒達診所」時，見該診所裝置有監視錄影器，想起數日前自己因騎
    車超速被測速照相機照到收到三張罰單（各處罰鍰新臺幣（下同）一千二百元）
    ，心中甚為不快，竟起意取走該診所之監視錄影器，而基於意圖為自己不法所有
    之犯意，先持該診所右側騎樓地上之拖把一支，並踩踏在一旁之垃圾桶墊高，再
    以該支拖把將該診所裝設在騎樓左側之監視錄影器二只（每只價值約一萬元，起
    訴書誤為一只）敲落在半空，復持客觀上足以對人之生命、身體造成危險性且可
    供作兇器使用之剪刀（未扣案）一把，將該二只監視錄影器上方連結之電線剪斷
    ，得逞後，即將該二只監視錄影器置放在所騎乘之車牌號碼ＰＴ九─八五一號重
    型機車上載離現場。
二、案經「鄭煒達診所」人員乙○○訴由臺中市警察局第一分局報告臺灣臺中地方法
    院檢察署檢察官偵查起訴。
    理  由
一、右揭事實，業據被告甲○○於警訊時坦承不諱及於本院審理時為認罪之陳述，核
    與被害人乙○○於警訊、偵查中指訴之情節相符，復經「長弘機車租賃行」負責
    人陳正於警訊時證述明確。又「鄭煒達診所」監視錄影器內確有拍攝到被告以
    拖把揮落該診所裝置在騎樓之監視錄影器，並以剪刀剪斷連結之電線等畫面，亦
    經臺灣臺中地方法院檢察署檢察官實際勘驗該診所之監視錄影檔案磁片無訛，有
    勘驗筆錄一份在卷可憑。此外，尚有臺中市警察局第一分局受理刑事案件報案三
    聯單一紙、臺中市警察局舉發違反道路交通管理事件通知單三紙、測速照相三張
    、租車切解書一份、監視錄影器翻拍照片六張、車籍作業系統─查詢認可資料一
    份附卷可稽，足認被告右開自白，確與事實相符，堪予信採。再按任何人未經他
    人同意不得擅自拿取他人財物，乃至明之理，被告甲○○明知此理，卻隨手以拖
    把揮落「鄭煒達診所」裝設之監視錄影器二只，並將之載走，其主觀上確有為自
    己不法所有之意圖，至臻明確。從而，本件事證明確，被告右揭竊盜犯行，堪以
    認定。
二、按刑法第三百二十一條第一項第三款之攜帶兇器竊盜罪，係以行為人攜帶兇器竊
    盜為其加重條件，此所謂兇器，其種類並無限制，凡客觀上足對人之生命、身體
    、安全構成威脅，具有危險性之兇器均屬之，且祇須行竊時攜帶此種具有危險性
    之兇器為已足，並不以攜帶之初有行兇之意圖為必要。查本案被告甲○○用以剪
    斷監視錄影器連結電線之剪刀一把，係鐵製材質，質地堅硬，並可剪斷電線，有
    監視錄影器檔案畫面可資參佐，如用以施暴、脅迫、抵抗，依一般社會觀念，皆
    足使人之生命、身體，受有危害，自堪認為兇器。是以被告持以竊取「鄭煒達診
    所」裝置在騎樓之監視錄影器一只，核其所為，自係犯刑法第三百二十一條第一
    項第三款之攜帶兇器竊盜罪。被告甲○○前於九十年間因違反毒品危害防制條例
    之施用第二級毒品罪，經本院以九十年度易字第三一七八號判處有期徒刑五月，
    如易科罰金，以三百元折算一日確定，甫於九十一年九月二日易科罰金執行完畢
    ，有臺灣臺中地方法院檢察署刑案資料查註紀錄表、臺灣高等法院被告全國前案
    紀錄表各一份在卷可按，其受有期徒刑之執行完畢，五年以內再犯有期徒刑以上
    之罪，為累犯，依法加重其刑。爰審酌被告甲○○係因之前騎車超速被測速照相
    機照到，收到三張罰單，見到「鄭煒達診所」安裝之監視錄影器，引起不快，始
    起意竊取，犯罪動機、目的尚屬單純，但自己違規被罰不思自我反省，反而牽怒
    於不相干之「鄭煒達診所」，竊取該診所每只價值約一萬元之監視錄影器二只，
    處事方式仍屬可議，且造成該診所無謂之財物損失及不便；其於竊取時使用可供
    兇器使用之剪刀一把，對一般不特定人之人身安全具潛在之危險性，幸而未持以
    加害他人之生命或身體，且於竊取後，隨即發現監視錄影器業已因敲打而毀壞，
    而棄置在路旁垃圾桶內，所得利益非大；再考之被告犯後就其有以拖把打落診所
    監視錄影器並帶走之事實，始終坦認，復於本院審理時為認罪之表示，又於案發
    後主動與被害人乙○○達成和解，願意賠償二萬元之損害，被害人乙○○並請求
    本院能酌量減輕其刑，有和解書一紙在卷足憑，足見被告犯後確有悔意，態度良
    好等一切情狀，量處如主文所示之刑，以資懲儆。
據上論斷，應依刑事訴訟法第二百七十三條之一第一項、第二百九十九條第一項前段
，刑法第三百二十一條第一項第三款、第四十七條，判決如主文。
中      華      民      國    九十二    年    十二    月    二十二    日
                                臺灣臺中地方法院刑事第二庭
                                    法  官  莊  嘉  蕙
右正本證明與原本無異。
如不服本判決，應於送達後十日內向本院提出上訴狀（須附繕本），上訴於臺灣高等
法院臺中分院。
                                    書記官
中      華      民      國      九十二    年    十二    月    二十四    日
附錄論罪科刑法條
中華民國刑法第三百二十一條
犯竊盜罪而有左列情形之一者，處六月以上、五年以下有期徒刑：
一  於夜間侵入住宅或有人居住之建築物、船艦或隱匿其內而犯之者。
二  毀越門扇、牆垣或其他安全設備而犯之者。
三  攜帶兇器而犯之者。
四  結夥三人以上而犯之者。
五  乘火災、水災或其他災害之際而犯之者。
六  在車站或埠頭而犯之者。
前項之未遂犯罰之。


司法院資訊處製作；財團法人民間司法改革基金會備份。
